【裁判字號】    95,訴,266
【裁判日期】    950912
【裁判案由】    營利事業所得稅
【裁判全文】
臺北高等行政法院判決
                                     95年度訴字第00266號
                              .
原      告  大榮投資股份有限公司
代  表  人  甲○○（董事長）
訴訟代理人  陳慶（會計師）
            丁○○
被      告  財政部臺北市國稅局
代  表  人  許虞哲（局長）住同上
訴訟代理人  乙○○
            丙○○
上列當事人間因營利事業所得稅事件，原告不服財政部中華民國
94年12月6 日臺財訴字第09400562690 號（案號：第00000000號
）訴願決定，提起行政訴訟，本院判決如下：
    主  文
原告之訴駁回。
訴訟費用由原告負擔。
    事  實
一、事實概要：
    原告係經營有價證券買賣投資為業，民國（下同）86年度營
    利事業所得稅結算申報，帳列出售證券收入新臺幣（下同）
    298,840,707 元，證券成本269,945,812 元，證券交易所得
    28,894,895元，及出售長期投資利得173,694,582 元，因證
    券交易所得免稅，申報時全數帳外調整減除，申報證券交易
    所得為0 元。被告初查計算出售有價證券部分應分攤之營業
    費用及利息支出計12,266,535元【計算式：（營業費用4,94
    8,352 元+ 利息支出9,337,878 元）×（出售有價證券收入
    545,440,773 元÷〈出售有價證券交易收入545,440,773 元
    + 股利收入79,406,067元+ 利息收入59,198元+ 租賃收入22
    8,571 元+ 其他《董監事酬勞10,113,875元》〉）=12,266,
    526 元】，應自出售有價證券收入項下減除，核定證券交易
    所得為190,322,951 元；另原告列報其他損失10,756,400元
    （投資損失），被告初查以原告無法證明投資確有減損，乃
    予全數剔除，核定為0 元。原告不服，就證券交易所得及投
    資損失2 項申請復查，經復查結果，被告認有關利息收入部
    分，依會計師簽證報告為活存利息收入51758 元，押金設算
    息7440元均非屬營業收入，本不應計入分攤公式之分母，原
    核定已予計入，對原告應屬有利，爰予維持；租金收入部份
    亦予維持。投資損失部分，原告原投資奕達公司2,000,000
    元，以每股面額10元計因減資之損失855,400 元，投資白馬
    公司19,802,000元，以每股10元面額計因減資損失8,675,95
    0 元，共應追認投資損失8,675,950 元；遂以94年5 月4 日
    財北國稅法字第0940254547號復查決定書，追認投資損失8,
    675,950 元，變更核定全年所得額為269,435,008 元，課稅
    所得額為15,587,203元，其餘復查駁回（下稱原處分）。原
    告不服，提起訴願，經訴願決定證券交易所得應予維持，投
    資損失部分則予以撤銷由被告另為處分，原告仍不服，遂提
    起本件行政訴訟。
二、兩造聲明：
（一）原告聲明（原告未於言詞辯論期日到場，引用據其書狀所
      載）：
    1.訴願決定及原處分不利原告部分均撤銷。
    2.訴訟費用由被告負擔。
（二）被告聲明：
    1.駁回原告之訴。
    2.訴訟費用由原告負擔。
三、兩造之爭點：
（一）原告主張之理由：
    1.原處分及訴願決定，均迴避說明行為時所得稅法第42條（
      69年12月30日修正、86年12月30日修正前）具有「特別規
      定」性質，應優先於第24條「普通規定」而適用之立法理
      由。原處分不符特別規定優先適用原則，並違反法律保留
      原則：
      (1)行為時所得稅法第24條關於營利事業所得計算之規定，
        因69年12月30日修正（86年12月30日修正前）第42條，
        自70年度起就轉投資收益20% 重複課稅及營業費用、利
        息支出之認定，作特別規定。依中央法規標準法第16條
        規定：「法規對其他法規所規定之同一事項而為特別之
        規定者，應優先適用之。…」故轉投資收益及營業費用
        、利息支出認定部分，行為時所得稅法第42條具有「特
        別規定」性質，應優先於第24條「普通規定」而適用。
        轉投資於其他營利事業，所取得之投資收益，包括：
        盈餘分配（股票股利或現金股利）。以法人股東身分
        擔任被投資公司董監事酬勞收入。出售有價證券收益
        等。事後於78年12月30日增訂所得稅法第4 條之1 ，證
        券交易所得停止課徵所得稅（行為時所得稅法第42條所
        規範3 項公司轉投資收益中之1 項）；但是3 項轉投資
        收益中之盈餘分配，及以法人股東身分擔任董監事酬勞
        收入等兩項之20% ，均仍繼續重複課稅，卻未修正所得
        稅法第42條明文「調整可認定營業費用及借款利息支出
        之限制」，亦未在所得稅法第4 條之1 作排除同法第42
        條之規定；財政部83年2 月8 日臺財稅第831582472 號
        函竟「以行政命令，同一筆購入及出售股票相關之費用
        支出，經依照所得稅法第42條之特別規定已為投資收益
        應稅之20% 部分擬制配合吸收」；另又在所得稅法第4
        條之1 「免稅之證券交易收入項下，以行政命令『再一
        次重複配合吸收』限縮營業費用及利息支出之減除數額
        」。此應屬於法律規定外，另以行政命令創設「新的權
        利義務」，不符特別規定優先適用原則，並違反法律保
        留原則。
      (2)又依司法院釋字第562 號解釋，中央主管部會因執行法
        律之規定，基於職權固得發布命令，為必要之釋示，其
        內容不能牴觸法律或增加法律所無之限制。
    2.納稅為憲法保障之人民基本權益，原告曾請求依訴願法第
      65條規定，由雙方當事人於指定期日到達指定處所言詞辯
      論，以昭慎重，然訴願機關卻未依原告之申請給予言詞辯
      論之機會，不合正當法律程序要求並有違訴願法第65條規
      定。
    3.被告訴願答辯強調所得稅法第24條及同法第4 條之1 之普
      通規定，而未優先適用特別規定，違反行政程序法第9 條
      ：「行政程序對當事人有利及不利之情形，應一律注意」
      原則，又被告訴願答辯書所稱「所得稅法第42條係針對公
      司組織之營利事業投資於國內其他非受免徵營利事業所得
      稅待遇之股份有限公司組織者，其投資收益免稅之規定；
      而本案系爭項目為買賣有價證券交易所得，適用所得稅法
      第4 條之1 及其相關營利事業所得之計算，與所得稅法第
      42條轉投資收益免稅之計算並無關聯。」使訴願機關產生
      錯誤認知，並作成不合法之原處分及訴願決定。其辯稱所
      得稅法第42條，係針對公司組織之營利事業投資於國內其
      他非受免徵營利事業所得稅待遇之股份有限公司組織者投
      資收益免稅之規定；而本案系爭項目為買賣有價證券交易
      所得，適用所得稅法第4 條之1 及其相關營利事業所得之
      計算，與所得稅法第42條轉投資收益免稅之計算並無關聯
      云云，亦與事實不合。
    4.原告相同案情之85年度營利事業所得稅，經最高行政法院
      94年度判字第1446號判決駁回後，因為最高行政法院92年
      度判字第556 號及94年度判字第01446 號判決所適用之財
      政部83年2 月8 日臺財稅第831582472 號函，有牴觸憲法
      第7 條、第15條、第16條、第19條及第23條疑義，且原判
      決、原決定及原處分有違反司法院釋字第420 號、第493
      號解釋、第562 號解釋、行為時所得稅法第42條、中央法
      規標準法第16條及行政程序法第6 條、第111 條第7 款、
      第174 條之1 疑義。司法院釋字第493 號解釋，對聲請人
      提出之行為時所得稅法第42條（69年12月30日修正）具有
      「特別規定」性質，應優先於第24條「普通規定」而適用
      之立法理由「漏未論證」故原告已於94年11月28日依司法
      院大法官審理案件法第5 條第1 項第2 款、第8 條第1 項
      之規定，聲請司法院補充解釋在案。
（二）被告主張之理由：
    1.按「自中華民國79年1 月1 日起，證券交易所得停止課徵
      所得稅，證券交易損失亦不得自所得額中減除。」及「營
      利事業所得之計算，以其本年度收入總額減除各項成本費
      用、損失及稅捐後之純益額為所得額。」分別為所得稅法
      第4 條之1 及第24條第1 項所明定。次按「核釋營利事業
      於證券交易所得停止課徵所得稅期間從事有價證券買賣，
      其營業費用及利息支出之分攤原則。說明…三、以有價證
      券買賣為專業之營利事業，其營業費用及借款利息，除可
      合理明確歸屬者得個別歸屬認列外，應按核定有價證券出
      售收入、投資收益、債券利息收入及其他營業收入比例，
      計算有價證券出售部分應分攤之費用及利息，自有價證券
      出售收入項下減除。」亦經財政部83年2 月8 日臺財稅第
      831582472 號函釋在案。
    2.原告86年度營利事業所得稅結算申報，帳列出售有價證券
      收入545,440,773 元（出售短期投資收入298,840,707 元
      + 出售長期投資收入246,600,066 元=545,440,773元），
      有價證券成本342,851,296 元（短期投資成本269,945,81
      2 元+ 長期投資成本72,905,484元=342,851,296元），證
      券交易所得202,589,477 元（有價證券收入545,440,773
      元- 有價證券成本342,851,296 元=202,589,477元），因
      證券交易所得免稅，申報時全數帳外調整減除，申報證券
      交易所得為0 元。被告初查依首揭函釋意旨，計算出售有
      價證券收入應分攤之營業費用及利息支出12,266,526元【
      計算式：（營業費用4,948,352 元+ 利息支出9,337,878
      元）×（出售有價證券收入545,440,773 元÷〈出售有價
      證券交易收入545,440,773 元+ 股利收入79,406,067元+
      利息收入59,198元+ 租賃收入228,571 元+ 其他《董監事
      酬勞10,113,875元》〉）=12,266,526 元】，乃自出售有
      價證券收入項下減除，核定證券交易所得190,322,951 元
      。
    3.經查，營利事業於證券交易所得停止課徵所得稅期間從事
      有價證券買賣，其營業費用及利息支出之分攤原則，為期
      課稅公平及處理一致起見，此項規定由財政部於82年12月
      8 日邀集中華民國會計師公會全國聯合會、臺北市、高雄
      市證券商業同業公會、財政部法規委員會、訴願委員會、
      各地區國稅局會商結論及中華民國會計師公會全國聯合會
      82年12月23日（82）全聯會字第343 號函所為之處理原則
      ，自屬公允合理。至有關利息收入及租金收入等2 項，利
      息收入部分，依會計師簽證報告為活存利息收入51,758
      元，押金設算息7,440 元，核非屬營業收入，不應計入分
      攤公式之分母，原核定已予計入，核屬對原告有利，依行
      政救濟不利益禁止變更原則，爰予維持；另租金收入部分
      ，原核定已計入各項收入總額計算分攤數，並無不合。至
      原告訴稱首揭財政部83年2 月8 日臺財稅第831582472 號
      函釋，牴觸所得稅法第42條修正理由，及買賣有價證券應
      分攤之利息支出及營業費用於69年修正所得稅法第42條時
      已規範等語，查所得稅法第42條係針對公司組織之營利事
      業投資於國內其他非受免徵營利事業所得稅待遇之股份有
      限公司組織者，其投資收益免稅之規定；而原告系爭項目
      為買賣有價證券交易所得，適用所得稅法第4 條之1 及其
      相關營利事業所得之計算，與所得稅法第42條轉投資收益
      免稅之計算並無關聯；又原告訴稱該函釋分攤基礎不合理
      乙節，查當法律有意義不明或不備時，或法條文字雖無明
      文規定，而依論理顯然含有其意義等情況時，均得就法律
      予以解釋。依首揭所得稅法第4 條之1 及第24條第1 項規
      定之意旨，關於營利事業之費用及損失既為免稅收入及應
      稅收入所共同發生，且營利事業出售證券之交易所得納入
      免稅範圍，如免稅項目之相關成本費用歸由應稅項目吸收
      ，營利事業將雙重獲益，不僅有失立法原意，並造成侵蝕
      稅源及課稅不合理現象，惟免稅收入與應稅收入應如何正
      確分攤營業費用及非營業損失，俾符合收入與成本、費用
      配合原則，法條無從針對稽徵技術作詳細規定，首揭函釋
      有關免稅所得分攤營業費用及利息支出之計算公式，乃係
      本於所得稅法第4 條之1 證券交易所得免納所得稅之立法
      意旨，及所得稅法第24條有關營利事業所得計算之規定所
      作之解釋，並未於法律規定外，另行創設新之權利義務，
      自無違背租稅法律主義之原則可言。從而，被告依首揭函
      釋規定，計算有價證券出售部分應分攤之營業費用及利息
      支出12,266,526元，並無不合，原告仍執陳詞爭訟，自難
      謂有理由。另原告相同案情之83、85年度營利事業所得稅
      ，亦經最高行政法院93年度判字第382 號、94年度判字第
      1446號判決再審之訴駁回確定在案，併予陳明。
   理  由
一、本件原告起訴時，被告之代表人為張盛和，嗣於訴訟中變更
    為許虞哲，茲據新任代表人具狀聲明承受訴訟，經核無不合
    ，應予准許。又本件原告經合法通知，未於言詞辯論期日到
    場，核無行政訴訟法第218 條準用民事訴訟法第386 條各款
    所列情形，爰併準用民事訴訟法第385 條第1 項前段規定，
    依被告之聲請，由其一造辯論而為判決。
二、原告主張：依中央法規標準法第16條有關「法規對其他法規
    所規定之同一事項而為特別之規定者，應優先適用之」規定
    ，轉投資收益及營業費用、利息支出認定部分，行為時所得
    稅法第42條具有「特別規定」性質，應優先於第24條「普通
    規定」適用。財政部83年2 月8 日臺財稅第831582472 號函
    竟「以行政命令，同一筆購入及出售股票相關之費用支出，
    經依照所得稅法第42條之特別規定已為投資收益應稅之20%
    部分擬制配合吸收」；另又在所得稅法第4 條之1 「免稅之
    證券交易收入項下，以行政命令『再一次重複配合吸收』限
    縮營業費用及利息支出之減除數額」。此應屬於法律規定外
    ，另以行政命令創設「新的權利義務」，不符特別規定優先
    適用原則，並違反法律保留原則。原告曾請求進行言詞辯論
    ，然訴願機關卻未依原告之申請給予言詞辯論之機會，不合
    正當法律程序要求，並有違訴願法第65條規定。原告相同案
    情之85年度營利事業所得稅，雖經最高行政法院94年度判字
    第1446號判決駁回，但相關判決及上開函釋有牴觸憲法及違
    反司法院解釋、行為時所得稅法第42條、中央法規標準法第
    16條及行政程序法第6 條、第111 條第7 款、第174 條之1
    等疑義，故已已向司法院聲請補充解釋在案。為此，原告依
    據行政訴訟法第4 條第1 項規定提起本件撤銷訴訟，求為判
    決如聲明所示。
三、被告則以：營利事業於證券交易所得停止課徵所得稅期間從
    事有價證券買賣，其營業費用及利息支出之分攤原則，業由
    財政部於82年12月8 日邀集中華民國會計師公會全國聯合會
    、臺北市、高雄市證券商業同業公會、財政部法規委員會、
    訴願委員會、各地區國稅局會商並獲致結論，自屬公允合理
    ，且為全國各稅捐稽徵機關一體適用遵循。所得稅法第42條
    係針對公司組織之營利事業投資於國內其他非受免徵營利事
    業所得稅待遇之股份有限公司組織者，其投資收益免稅之規
    定；而原告系爭項目為買賣有價證券交易所得，適用所得稅
    法第4 條之1 及其相關營利事業所得之計算，與所得稅法第
    42條轉投資收益免稅之計算並無關聯。又當法律有意義不明
    或不備時，或法條文字雖無明文規定，而依論理顯然含有其
    意義等情況時，均得就法律予以解釋。依首揭所得稅法第4
    條之1 及第24條第1 項規定之意旨，關於營利事業之費用及
    損失既為免稅收入及應稅收入所共同發生，且營利事業出售
    證券之交易所得納入免稅範圍，如免稅項目之相關成本費用
    歸由應稅項目吸收，營利事業將雙重獲益，不僅有失立法原
    意，並造成侵蝕稅源及課稅不合理現象，惟免稅收入與應稅
    收入應如何正確分攤營業費用及非營業損失，俾符合收入與
    成本、費用配合原則，法條無從針對稽徵技術作詳細規定，
    首揭函釋有關免稅所得分攤營業費用及利息支出之計算公式
    ，乃係本於所得稅法第4 條之1 證券交易所得免納所得稅之
    立法意旨，及所得稅法第24條有關營利事業所得計算之規定
    所作之解釋，並未於法律規定外，另行創設新之權利義務，
    自無違背租稅法律主義之原則可言等語，資為抗辯。
四、上開事實概要欄所述之事實，為兩造所不爭執，並有原處分
    書、86年度營利事業所得稅結算申報書、核定通知書、核定
    稅額繳款書、營利事業所得稅結算申報調查項目調整數額報
    告表、損益及稅額計算表、資產負債表、其他費用及製造費
    用明細表、所得稅法規定有列支限額之項目標準計算表、各
    類給付收益扣繳稅款與申報金額調節表、財產目錄、股東股
    票股份轉讓通報表、投資人明細及分配盈餘表、原告86 年
    度產生應稅所得之投入資金金額、產生免稅所得之投入出售
    有價證券成本占投入資金總額比較表、遞延資產分攤表、課
    稅資料歸戶清單等件附原處分卷、訴願卷可稽，為可確認之
    事實。
五、歸納兩造之上述主張，本件爭執之重點在於：被告依財政部
    83年2 月8 日臺財稅字第831582472 號函計算有價證券出售
    部分應分攤之營業費用、利息支出等，有無違誤？原處分之
    依據是否應優先適用行為時所得稅法第42條規定？本件訴願
    決定未予原告言詞辯論機會，是否違反正當法律程序要求？
    茲分述如下：
（一）按「自中華民國七十九年一月一日起，證券交易所得停止
      課徵所得稅，證券交易損失亦不得自所得額中減除。」「
      營利事業所得之計算，以其本年度收入總額減除各項成本
      費用、損失及稅捐後之純益額為所得額。」為行為時所得
      稅法第4 條之1 及第24條第1 項所規定。又「核釋營利事
      業於證券交易所得停止課徵所得稅期間從事有價證券買賣
      ，其營業費用及利息支出之分攤原則。說明…三、以有價
      證券買賣為專業之營利事業，其營業費用及借款利息，除
      可合理明確歸屬者得個別歸屬認列外，應按核定有價證券
      出售收入、投資收益、債券利息收入及其他營業收入比例
      ，計算有價證券出售部分應分攤之費用及利息，自有價證
      券出售收入項下減除。」為財政部83年2 月8 日臺財稅第
      831582472 號函釋在案。另「營利事業所得之計算，係以
      其本年度收入總額減除各項成本費用、損失及稅捐後之純
      益額為所得額，為所得稅法第二十四條第一項所明定。依
      所得稅法第四條之一前段規定，自中華民國七十九年一月
      一日起，證券交易所得停止課徵所得稅；公司投資收益部
      分，依六十九年十二月三十日修正公布之所得稅法第四十
      二條，公司組織之營利事業，投資於國內其他非受免徵營
      利事業所得稅待遇之股份有限公司組織者，其中百分之八
      十免予計入所得額課稅；則其相關成本費用，按諸收入與
      成本費用配合之上揭法律規定意旨及公平原則，自亦不得
      歸由其他應稅之收入項下減除。至應稅收入及免稅收入應
      分攤之相關成本費用，除可直接合理明確歸屬者得個別歸
      屬，應自有價證券出售收入項下減除外，因投資收益及證
      券交易收入源自同一投入成本，難以投入成本比例作為分
      攤基準。財政部八十三年二月八日臺財稅第八三一五八二
      四七二號函說明三，採以收入比例作為分攤基準之計算方
      式，符合上開法條規定意旨，與憲法尚無牴觸。惟營利事
      業成本費用及損失等之計算涉及人民之租稅負擔，為貫徹
      憲法第十九條之意旨，仍應由法律明確授權主管機關訂立
      為宜。」復經司法院釋字第493 號解釋明確。因此，稅捐
      稽徵機關於辦理營利事業分攤營業費用及利息支出事項時
      ，自得援引上開函釋意旨，要無疑義。原告訴稱上開函釋
      另行創設新之權利義務，已違反法律保留原則云云，不無
      誤解。
（二）次按，所得稅法第42條係針對公司組織之營利事業投資於
      國內其他非受免徵營利事業所得稅待遇之股份有限公司組
      織者，其投資收益免稅之規定；而本案原告系爭項目為買
      賣有價證券交易所得，適用所得稅法第4條之1及其相關營
      利事業所得之計算，與所得稅法第42條轉投資收益免稅之
      計算並無關聯。另依所得稅法第4 條之1 及第24條第1 項
      規定意旨，關於營利事業之費用及損失既為免稅收入及應
      稅收入所共同發生，且營利事業出售證券之交易所得納入
      免稅範圍，如免稅項目之相關成本費用歸由應稅項目吸收
      ，營利事業將雙重獲益，不僅有失立法原意，並造成侵蝕
      稅源及課稅不合理現象。基此法理，所得稅法第24條有關
      收入與成本費用配合原則之規定，於所得稅法第42條第1
      項有關公司組織之營利事業，因投資於國內其他營利事業
      所取得之投資收益，包括盈餘分配（股票股利或現金股利
      ）、以法人股東身分擔任被投資公司董監事酬勞收入、出
      售有價證券收益等，皆應有適用之餘地。亦即公司組織之
      營利事業，因投資於國內其他營利事業所取得之投資收益
      ，其不計入所得額課稅部分之相關成本費用歸由免稅項目
      吸收，其餘應稅項目之相關成本費用，則仍歸由應稅項目
      吸收。至免稅收入與應稅收入應如何正確分攤營業費用及
      非營業損失，俾符合收入與成本、費用配合原則，因法條
      未就稽徵技術作詳細規定，因此主管機關財政部賦稅署於
      82年12月8 日邀集中華民國會計師公會全國聯合會、臺北
      市、高雄市證券商業同業公會、本部法規委員會、訴願委
      員會、各地區國稅局會商，並依據結論作成首揭函釋，採
      以收入比例作為分攤基準之計算方式。綜此，原告訴稱轉
      投資收益、營業費用及利息支出認定部分，行為時所得稅
      法第42條具有「特別規定」性質，應優先於第24條「普通
      規定」而適用，原處分未依此辦理自已違法云云，即非可
      採。
（三）本件原告係以投資為業務，經營有價證券買賣投資，有關
      證券交易所得之計算，即應依首揭財政部83年函函釋之意
      旨，計算其出售有價證券部分應分攤之營業費用及利息支
      出。從而，被告以出售有價證券部分應分攤之營業費用及
      利息支出計12,266,535元【計算式：（營業費用4,948,35
      2元+利息支出9,337,878元）×（出售有價證券收入545,4
      40,773元÷〈出售有價證券交易收入545,440,773元+股利
      收入79,406,067元+ 利息收入59,198元+ 租賃收入228,57
      1 元+ 其他《董監事酬勞10,113,875元》〉）=12,266,52
      6 元】，應自出售有價證券收入項下減除，因而核定證券
      交易所得為190,322,951 元，並維持原核定，經核即無不
      合。
（四）復按，「受理訴願機關應依訴願人、參加人之申請或於必
      要時，得依職權通知訴願人、參加人或其代表人、訴願代
      理人、輔佐人及原行政處分機關派員於指定期日到達指定
      處所言詞辯論。」固為訴願法第65條所明定。然條文中既
      謂「受理訴願機關應依訴願人、參加人之『申請』…」，
      則受理訴願機關自有為准駁之裁量權，並非一經申請，即
      應進行言詞辯論。揆諸前開兩造之爭點，本件應祇有法理
      解釋及法律適用之問題，並無該法條立法理由所稱「不易
      發現事實」或「訴願爭點不易理清」等情事，故受理訴願
      機關未依原告之申請進行言詞辯論，自難謂有違正當法律
      程序原則。
（五）又「最高行政法院就其受理事件，對所適用之法律，確信
      有牴觸憲法之疑義時，得以裁定停止訴訟程序，聲請大法
      官解釋。」「確定終局判決所適用之法律或命令，經司法
      院大法官依當事人之聲請解釋為牴觸憲法者，其聲請人亦
      得提起再審之訴。」分別為行政訴訟法第252條、第273條
      第2項所明定。除此之外，行政訴訟法並無其他有關當事
      人聲請釋憲之規定，故本件之審理自不受原告聲請釋憲之
      影響，附此敘明。
六、綜上所述，原處分以原告出售有價證券應共同分攤營業費用
    及利息支出為由，認其中12,266,535元之營業費用及利息支
    出應自出售有價證券收入項下減除，因而核定證券交易所得
    為190,322,951 元，其認事用法均無違誤，訴願決定就此部
    分遞予維持，亦無不合，原告徒執前詞，訴請撤銷原處分及
    訴願決定關於證券交易所得不利原告部分，為無理由，應予
    駁回。另原告原列報投資損失10,756,400元部分，被告初查
    以原告無法證明投資確有減損，乃予全數剔除，核定為0 元
    ；原告不服申請復查，經被告復查結果共追認投資損失8,67
    5,950 元，原告仍不服，提起訴願，經訴願決定將投資損失
    部分撤銷，並著由被告另為處分，可見原告所申報之投資損
    失部分，目前仍由被告復查中，該部分之原處分業經訴願機
    關撤銷已不復存在，原告起訴聲明將該部分之原處分撤銷，
    即有未合，應併予駁回。
七、兩造其餘陳述於判決結果不生影響，無庸一一論列，併予敘
    明。
據上論結，本件原告之訴為無理由，爰依行政訴訟法第98條第3項
前段、第218 條，民事訴訟法第385 條第1 項前段，判決如主文
。
中    華    民    國    95    年    9     月    12    日
                  第 一 庭 審 判 長 法  官  王立杰
                                    法  官  周玫芳
                                    法  官  劉錫賢
上為正本係照原本作成。
如不服本判決，應於送達後20日內向本院提出上訴狀並表明上訴
理由，如於本判決宣示後送達前提起上訴者，應於判決送達後20
內補提上訴理由書(須按他造人數附繕本)。
中    華    民    國    95    年    9     月    12    日
                                    書記官  林佳蘋


司法院資訊處製作；財團法人民間司法改革基金會備份。
